【裁判字號】    97,易,3076
【裁判日期】    980622
【裁判案由】    竊盜
【裁判全文】
臺灣板橋地方法院刑事判決              97年度易字第3076號
公  訴  人  臺灣板橋地方法院檢察署檢察官
被      告  乙○○
上列被告因竊盜案件，經檢察官提起公訴（97年度偵緝字第1659
號），本院判決如下：
    主  文
乙○○毀越安全設備竊盜，累犯，處有期徒刑壹年貳月。
    事  實
一、被告乙○○曾於民國95年間犯竊盜案件，經本院以95年度易
    字第2573號判決判處有期徒刑三月、七月、四月，應執行有
    期徒刑一年確定，嗣經本院以96年度聲減字第1714號裁定減
    為有期徒刑六月，又因竊盜案件，經本院以96年度簡字第22
    29號判決判處拘役二十日確定，嗣經本院以96年度聲減字第
    3315號裁定減為拘役十日，經接續執行，於96年9 月2 日執
    行完畢，猶不知悔改，意圖為自己不法之所有，於97年2 月
    4 日上午10時許至同日下午8 時30分間之某時，至臺北縣土
    城市○○街86號5 樓（按5 樓為該棟大樓之頂樓，頂樓有部
    分區域為公共空間設置水塔等，部分區域則加蓋建物，建物
    的其中一面牆外有一小塊區域屬陽台，此一小塊陽台與公共
    區域間，有以鐵欄杆柵門隔開）（前述加蓋建物是由甲○○
    租住，而建物緊臨前述陽台的該面牆上，有設置窗戶，窗戶
    外圍又加裝數支不銹鋼管防盜）之前述公共空間後，趁86號
    5 樓建物承租人甲○○外出不在家，開啟公共空間與前述陽
    台之間的鐵欄杆柵門，進入陽台內後，再以不詳工具毀壞拆
    卸前述屬安全設備之窗戶外圍所加裝不銹鋼管的其中兩支，
    復自拆卸後的空隙處，踰越該屬安全設備之窗戶，而侵入甲
    ○○租住之建物內，竊取甲○○所有之電腦主機一台、液晶
    螢幕一台、MP3 隨身碟一個及現金新臺幣（下同）三千元，
    價值共約三萬三千三百元，得手後逃逸。嗣經甲○○報警，
    警方在前述陽台與公共空間之間的鐵欄杆柵門的內側（即靠
    陽台側）採得指紋，經送請內政部警政署刑事警察局鑑驗結
    果，發現與乙○○之左中指指紋相符，始查知上情。
二、案經臺北縣政府警察局土城分局報請臺灣板橋地方法院檢察
    署檢察官偵查起訴。
    理  由
一、按被告以外之人於審判外之言詞或書面陳述，除法律有規定
    者外，不得作為證據，刑事訴訟法第159 條第1 項定有明文
    。而按被告以外之人於偵查中向檢察官所為之陳述，除顯有
    不可信之情況者外，得為證據，刑事訴訟法第159 條之1 第
    2 項定有明文。經查證人甲○○在檢察官偵訊時經過具結所
    為之證言，合於法定要件，且核其陳述時之外在環境及情況
    ，並無顯不可信之情況，本院亦認作為證據為適當。又按被
    告以外之人於審判外之陳述，雖不符刑事訴訟法第一百五十
    九條之一至一百五十九條之四之規定，而經當事人於審判程
    序同意作為證據，法院審酌該言詞陳述或書面陳述作成時之
    情況，認為適當者，亦得為證據，刑事訴訟法第159 條之5
    第1 項定有明文，就證人甲○○於警詢中之陳述，被告同意
    均作為證據，且本院斟酌證人甲○○上揭審判外之供述證據
    取得過程並無瑕疵，且與本案待證事實間具有相當之關聯性
    ，以之為本案證據尚無不當，是揆諸上開說明，證人甲○○
    上揭審判外之陳述具有證據能力。而證人甲○○在檢察官偵
    訊時所為之證言，被告亦同意作為證據，自均應認具有證據
    能力，合先敘明。
二、訊據被告乙○○矢口否認有何竊盜犯行，辯稱：伊沒有去過
    土城市○○街86號5 樓那裡云云。經查：
  (一)本件居住於臺北縣土城市○○街86號5 樓之被害人甲○○於
    97年2 月4 日上午10時許外出，迄當日下午8 時30分許返家
    時發現廁所窗戶外圍加裝的不銹鋼管被破壞，地上有不明人
    士腳印，屋內之電腦主機一台、液晶螢幕一台、MP3 隨身碟
    一個及現金三千元遭竊，甲○○報警後，警方在前述窗戶外
    陽台與公共空間之間的鐵欄杆柵門上採得指紋，經送請內政
    部警政署刑事警察局鑑驗結果，發現與被告乙○○之左中指
    指紋相符等情，業據被害人甲○○於警詢、偵查中證述綦詳
    ，並有刑事案件證物採驗紀錄表一件（見臺灣板橋地方法院
    檢察署97年度偵字第12106 號卷第16頁）、勘察採證同意書
    影本一件（見同前偵查卷第17頁）、臺北縣政府警察局土城
    分局證物清單影本一件（見同前偵查卷第18頁）、現場照片
    四張（見同前偵查卷第19、20頁）、內政部警政署刑事警察
    局97年3 月14日刑紋字第0970036298號鑑驗書（見同前偵查
    卷第12至15頁）、檢察官97年10月27日補充理由書所附之土
    城分局轄內甲○○住宅遭竊案現場勘察報告暨所附現場照片
    六張在卷可稽。
  (二)尤其，警方採得被告指紋之處，是在前述窗戶外陽台與公共
    空間之間的鐵欄杆柵門的內側（即靠陽台側）採得，此除有
    檢察官97年10月27日補充理由書所附之土城分局轄內甲○○
    住宅遭竊案現場勘察報告暨所附現場照片可資為證外，並經
    證人即臺北縣政府警察局土城分局鑑識組警員鄭明志於本院
    證述明確，證人鄭明志復明確證稱：那塊區域（按即前述陽
    台之一小塊區○○○○○道或樓梯通到外面。現場採到的指
    紋是新鮮的指紋，我認為是一天之內留下來的指紋等語（見
    本院98年5 月22日審判筆錄），前述窗戶外的陽台既無對外
    通道，被告如非確有觸摸上開鐵欄杆柵門的內側（即靠陽台
    側）、開啟鐵欄杆柵門進入陽台，根本不可能在上開鐵欄杆
    柵門的內側採得其指紋。從而，在在足徵在前述窗戶外陽台
    與公共空間之間的鐵欄杆柵門的內側留下指紋之被告，確為
    進入被害人甲○○住處竊盜之人，灼然甚明，被告僅空言否
    認竊盜，謂：伊沒有去過土城市○○街86號5 樓那裡云云，
    殊不可採，本件罪證明確，被告犯行洵堪認定。
三、核被告乙○○所為，係犯刑法第321 條第1 項第2 款之毀越
    安全設備竊盜罪。查被告曾於95年間犯竊盜案件，經本院以
    95年度易字第2573號判決判處有期徒刑三月、七月、四月，
    應執行有期徒刑一年確定，嗣經本院以96年度聲減字第1714
    號裁定減為有期徒刑六月，又因竊盜案件，經本院以96年度
    簡字第22 29 號判決判處拘役二十日確定，嗣經本院以96年
    度聲減字第3315號裁定減為拘役十日，經接續執行，於96年
    9 月2 日執行完畢，有臺灣高等法院被告前案紀錄表一件在
    卷可按，其於前案執行完畢後，五年內故意再犯本件有期徒
    刑以上之罪，為累犯，應依法加重其刑。爰審酌被告曾有前
    述屢次竊盜之前科紀錄，猶仍一而再犯，及其犯罪動機、手
    段、目的、所生危害及犯罪後狡詞否認，毫無悔意等一切情
    狀，量處如主文所示之刑。
據上論斷，應依刑事訴訟法第299 條第1 項前段，刑法第321 條
第1 項第2 款、第47條第1 項，判決如主文。
本案經檢察官江耀民到庭執行職務。
中    華    民    國    98    年    6     月    22    日
                      刑事第七庭  法  官  戴嘉清
以上正本證明與原本無異。
如不服本判決應於收受送達後10日內向本院提出上訴書狀，並應
敘述具體理由；其未敘述上訴理由者，應於上訴期間屆滿後20日
內向本院補提理由書（均須按他造當事人之人數附繕本）「切勿
逕送上級法院」。
                                  書記官  廖貞音
中    華    民    國    98    年    6     月    22    日
附錄本案論罪科刑法條全文：
刑法第321 條
犯竊盜罪而有左列情形之一者，處六月以上五年以下有期徒刑：
一、於夜間侵入住宅或有人居住之建築物、船艦或隱匿其內而犯
    之者。
二、毀越門扇、牆垣或其他安全設備而犯之者。
三、攜帶兇器而犯之者。
四、結夥三人以上而犯之者。
五、乘火災、水災或其他災害之際而犯之者。
六、在車站或埠頭而犯之者。
前項之未遂犯罰之。


司法院資訊處製作；財團法人民間司法改革基金會備份。
